臺灣高雄地方法院民事裁定　　　　　　 96年度家聲字第446號
聲　請　人　林復華律師（即被繼承人甲○○之遺產管理人）
上列聲請人聲請核定遺產管理人報酬事件，本院裁定如下：
    主  文
聲請人任被繼承人甲○○（女，民國○○年○○月○○日生，身分證統
一編號：Ｚ000000000號）之遺產管理人之報酬核定為新臺幣肆萬
元。
程序費用由被繼承人甲○○之遺產負擔。
    理  由
一、按「遺產管理人，得請求報酬，其數額由親屬會議按其勞力
    及其與被繼承人之關係酌定之。」「依本法之規定應開親屬
    會議時，由當事人、法定代理人或其他利害關係人召集之。
    」「親屬會議不能召開或召開有困難時，依法應經親屬會議
    處理之事項，由有召集權人聲請法院處理之。」民法第1183
    條、第1129條、第1132條第2 項前段分別定有明文。
二、聲請意旨略以：聲請人前由本院95年度財管字第96號民事裁
    定選任為被繼承人甲○○之遺產管理人，並經確定。其後聲
    請人對被繼承人之遺產辦畢遺產管理人登記，並執行民法第
    1179條所定遺產管理人職務。因聲請人覓無本件被繼承人之
    親屬會議成員，而不能召開親屬會議以酌定遺產管理人報酬
    ，故聲請本院酌定其報酬。又聲請人為辦理本件管理遺產事
    宜，業已支出聲請公示催告之規費新臺幣（下同）1000元及
    其他相關費用，合計2402元。目前被繼承人之遺產有坐落高
    雄縣鳳山市○○○段498 地號（應有部分十分之一）、同段
    498 之16地號土地，及建物即同段4861建號門牌號碼高雄縣
    鳳山市○○街60巷18號；另被繼承人之債權人有合作金庫商
    業銀行份有限公司。故聲請人聲請酌定被繼承人遺產管理人
    報酬及先行代墊之費用等語。
三、經查：
(一)本件被繼承人甲○○於民國94年12月12日死亡，其全體繼承
    人均已聲明拋棄繼承，且未經親屬會議選定遺產管理人，經
    本院選任聲請人為遺產管理人確定在案，有聲請人提出之本
    院95年度財管字第96號裁定暨確定證明書影本各1 份為證，
    堪信屬實。因本件於被繼承人之全體繼承人均拋棄繼承後，
    未能經親屬會議選定遺產管理人，足見被繼承人之親屬會議
    應有不能召開或有召開困難之情事。故聲請人聲請本院酌定
    其擔任遺產管理人應得之報酬，合於上開規定，洵屬有據。
(二)聲請人主張之前開事實，除上述民事裁定及確定證明書外，
    另據其提出本院自行收納款項統一收據、財政部高雄市國稅
    局財產歸屬資料清單及92年度、93年度綜所所得稅各類所得
    資料清單、土地及建物登記謄本、高雄市政府地政規費收據
    、掛號函件收據、新生報分類廣告費收據、民事聲請公示催
    告狀、本院非訟事件處理中心通知、合作金庫商業銀行九如
    分行函、本院95年度拍字第3801號民事裁定、本院96年6 月
    4 日96雄院隆民嘉字96執字第42870 號函、本院民事執行處
    通知、遺產清冊等為憑，堪信為真實。
(三)本院審酌被繼承人之遺產僅有上開土地2 筆及建物1 筆，公
    告現值合計為205 萬5300元，有上開財政部高雄市國稅局財
    產歸屬資料清單附卷可參；另被繼承人之債權人僅有合作金
    庫商業銀行股份有限公司，足見其遺產法律關係尚屬單純，
    無其他繁瑣事項待處理。又聲請人為本件所為聲請公示催告
    、登報、查詢被繼承人財產、通知債權人陳報債權等管理遺
    產行為，且聲請人處理上開事務所需時間之久暫、耗費人力
    之程度及各債權人受償權利之保障。並參酌財政部訂頒之「
    代管無人承認繼承遺產作業要點」第14點第3 項所為請求管
    理遺產報酬之標準不得低於遺產現值百分之一之規定等一切
    情狀。故認本件核予遺產管理人之報酬以4 萬元為適當；爰
    酌定如主文第1 項所示。至於聲請人另請求擔任遺產管理人
    所支出之代墊費用2402元一節，因該部分代墊費用依法應由
    遺產支應，而列於遺產管理人之報酬內，故此部分應無庸另
    行核給，併此述明。
四、依非訟事件法第157 條，裁定如主文。
中　　華　　民　　國　　96　　年　　12　　月　　27　　日
                  家事法庭法  官  楊國煜
以上正本證明與原本無異。
如對本裁定抗告須於裁定送達後10日內向本院提出抗告狀。
中　　華　　民　　國　　96　　年　　12　　月　　27　　日
                          書記官  廖美玲
